臺灣高等法院臺中分院刑事判決　　　　　　　　　　九十一年度上訴字第六五四號
　　上　訴　人
　　即　被　告　丙○○
　　指定辯護人　本院公設辯護人　甲○○
右上訴人，因被告殺人未遂案件，不服臺灣南投地方法院九十年度訴字第二七五號，
中華民國九十一年三月十二日第一審判決（起訴案號：臺灣南投地方法院檢察署九十
年度偵字第一六０二號）提起上訴，本院判決如左：
      主  文
上訴駁回。
      事實及理由
一、本案經本院審理結果，認第一審判決以上訴人即被告（下稱被告）丙○○，傷害
    人之身體，累犯，量處有期徒刑九月，並將扣案之菜刀一把宣告沒收，經核其認
    事用法及量刑均無不當，應予維持，並引用第一審判決書記載之事實、證據及理
    由（如附件）。
二、被告提起上訴，辯稱其當時並未砍刺被害人乙○○，係不小心劃傷割傷被害人，
    且其父親需要其照顧云云，惟查，被告於九十年四月二十八日零時許，在南投縣
    埔里鎮○○路一六四號前，如何因被害人乙○○將車停在其住家前，事先未得其
    家人等同意，與被害人發生爭執，再持家中之菜刀砍刺被害人多刀，造成被害人
    受有左上臂切割傷併左三角肌裂傷之情事，業據被害人於偵審中指訴歷歷，並經
    證人即與被害人同行之友人林玉蘭於警訊及偵查中證稱屬實，且有被害人之診斷
    書在卷可稽，復經原審調取被害人就醫之病歷可憑，顯見被告上開所辯，核係避
    重就輕之詞，自難採信，而證人廉雯婷於原審所證情節（參見原審卷四八頁），
    核係迴護被告之詞，業據原審判決敘明在卷，且被告之兄長潘正修先後於偵審中
    所供，渠不知被告與被害人發生何種爭執，沒有看到東西，只聽到爭吵聲云云，
    核與被害人確遭被告之菜刀砍傷之事實未合，顯見係避重就輕之證稱，自難為被
    告有利之認定，是原審因而綜合各項事證，變更起訴法條改論處被告傷害罪，量
    處被告有期徒刑九月，經核自無不合。又被告所稱家中需要其照顧父親乙節，固
    據其先後於偵審中陳稱在卷，但依警訊嫌疑人身份自述表（參見偵查卷十五頁）
    所載，被告另有其他二位兄長，且被告犯後僅願賠償被害人三萬元，被害人陳明
    不須被告賠償，請求法院依法處理等語在卷（參見原審卷二十頁、六六頁），可
    見被告犯後並無具體悔過之舉動，是原審上開量刑，難謂無據，從而，被告依上
    開理由，提起上訴，請求輕判云云，自為無理由，其上訴應予駁回。
據上論斷，應依刑事訴訟法第三百七十三條、第三百六十八條，判決如主文。
本案經檢察官王雪惠到庭執行職務
中      華      民      國    九十一    年      五      月    三十一    日
                                   臺灣高等法院臺中分院刑事第二庭
                                         審判長法  官  羅  禮  政
                                               法  官  陳  欣  安
                                               法  官  蔡  聰  明
右正本證明與原本無異。
被告不得上訴。
檢察官得上訴。
如不服本判決應於收受送達後十日內向本院提出上訴書狀，其未敘述上訴之理由者並
得於提起上訴後十日內向本院補提理由書（均須按他造當事人之人數附繕本）。
                                               書記官  郭  振  祥
中      華      民      國    九十一     年      五       月   三十一   日
刑法第二百七十七條：
傷害人之身體或健康者，處三年以下有期徒刑，拘役或一千元以下罰金。
犯前項之罪，因而致人於死者，處無期徒或七年以上有期徒刑，致重傷者，處三年以
上、十年以下有期徒刑。
                                                                        Ｆ
